# 陈版请进- 增资形成合并的现金流问题

提问人：中介小兵 时间：2016-04-04 14:17:20
合并抵消分录是应该这么做。
但是资产负债表多出的部分：商誉 40 万+评估增值资产 100 万+-（1000+100+100）*20%少数股东权益 240 万=-100万，资产负债表的变动却不为 0

回答人：chenyiwei
商誉 40 ；获得被购买方可辨认净资产 200 ；少数股东权益 240 。所以左右两边仍平衡。

提问人：zengfengxia 时间：2016-05-26 11:35:38
陈版， 6 楼的做法是否可以接受？以增资方式实现企业合并，购买方对被合并方原股东的出资承诺在合并报表上是不是可能构成一项负债？而原股东方的收益主要来源于所有持有公司净资产的增加。

回答人：chenyiwei
经考虑，也可以接受。因为已经享有股东权利的情况下，这就不是待执行合同了，而是过去的交易和事项形成的现时义务，符合确认负债的条件。